臺灣高等法院刑事判決　　　　　　　　93年度上訴字第2575號
上　訴　人　台灣板橋地方法院檢察署檢察官
被　　　告　乙○○
上列上訴人因被告毒品危害防制條例案件，不服臺灣板橋地方法
院93年度訴字第1188號，中華民國93年7 月22日第一審判決（起
訴案號：臺灣板橋地方法院檢察署93年度毒偵字第1898號），提
起上訴，本院判決如下：
    主  文
上訴駁回。
    理  由
一、公訴意旨略以：被告乙○○前因施用毒品案件，經送觀察、
    勒戒後，認無繼續施用毒品之傾向，由臺灣基隆地方法院檢
    察署檢察官於民國92年1 月27日，以92年度毒偵字第34號為
    不起訴處分確定，猶不知悔改，復基於施用第一級毒品海洛
    因及第二級毒品安非他命之犯意，於92年7月20日下午5時40
    分許，在基隆市○○區○○路、北寧路口為警查獲採尿送驗
    前26時及96小時內某時，在不詳地點施用第一級毒品海洛因
    及第二級毒品安非他命，並扣得第一級毒品海洛因（毛重約
    零點二公克），經依法執行觀察勒戒後，仍呈有繼續施用毒
    品之傾向，因認被告涉有毒品危害防制條例第10條第1 項施
    用第一級毒品及同條第2項施用第二級毒品等罪嫌等語。
二、按案件由犯罪地或被告之住所、居所或所在地之法院管轄；
    無管轄權之案件，應諭知管轄錯誤之判決，並同時諭知移送
    於管轄法院，而此管轄錯誤判決，得不經言詞辯論為之，刑
    事訴訟法第5條第1項、第304條、第307條分別定有明文；復
    按被告之住所、居所或所在地，係以起訴時為標準，最高法
    院四十八年台上字第八三七號著有判例意旨可資參照。
三、經查，本件被告之住所地為基隆市○○區○○路三九三巷五
    十二之二號，有法務部戶役政連結作業系統個人查詢資料一
    份附卷可憑。次查，被告於93年1月27日日進入臺灣臺北監
    獄基隆分監執行徒刑，復於同年3月4日轉入臺灣臺北監獄士
    林分監繼續執行，嗣於同年5月27日入臺灣臺北看守所附設
    勒戒處所執行觀察、勒戒，於同年6月23日出所，此有臺灣
    高等法院被告全國前案紀錄表乙件附卷可考，而本案被告被
    訴違反毒品危害防制條例案件繫屬於原審法院之日期為93年
    7月6日，有卷附臺灣板橋地方法院檢察署93年7月6日甲○博
    行93毒偵字第1898號函上方之原審法院收狀戳打印日期為憑
    ，則被告於本件起訴時並無在監紀錄，亦查無其他積極證據
    足資認定斯時被告所在地確在原審法院管轄區域之內。
四、被告於92年7月20日下午11時30分許，為警採集尿液送驗結
    果，固呈嗎啡及甲基安非他命均為陽性反應，有基隆市衛生
    局基衛檢字第0920011748號檢驗成績書乙份附卷可稽，僅能
    推知被告於前述經警採尿時間回溯前26小時、96小時內某時
    ，確有施用第一級毒品海洛因、第二級毒品安非他命等事實
    ，而其為警查獲之地點係在基隆巿中正區○○路與北寧路口
    ，被告復未供承其施用毒品地點為何，自無法逕認定其犯罪
    地點即係在原審法院管轄區域內。
五、綜上，本件起訴時被告住、居所、所在地及犯罪地均非在原
    審法院管轄區域內，揆諸前揭說明，檢察官向無管轄權之臺
    灣板橋地方法院提起公訴，即有未合，原審乃依刑事訴訟法
    第304條、第307條，不經言詞辯論，逕為諭知管轄錯誤之判
    決，並移送於管轄之臺灣基隆地方法院，核無不合。檢察官
    上訴意旨認臺灣板橋地方法院檢察署受理時該署尚有管轄權
    云云，核無理由，其上訴應予駁回，並不經言詞辯論為之。
據上論斷，應依刑事訴訟法第368條、第372條，判決如主文。
中　　華　　民　　國　　94　　年　　1 　　月　　27　　日
　　　　　　　　　刑事第九庭審判長法　官　陳　祐　治
　　　　　　　　　　　　　　　    法　官　王　炳　梁
　　　　                          法  官　陳　晴　教
以上正本證明與原本無異。
如不服本判決，應於收受送達後十日內向本院提出上訴書狀，其
未敘述上訴之理由者並得於提起上訴後十日內向本院補提理由書
（均須按他造當事人之人數附繕本）。
                                  書記官　郭　台　發
中　　華　　民　　國　　94　　年　　1 　　月　　27　　日
